臺灣板橋地方法院刑事判決　　　　　　　96年度訴字第2059號
公　訴　人　臺灣板橋地方法院檢察署檢察官
被　　　告　乙○○
選任辯護人　曹大誠　律師
上列被告因殺人未遂案件，經檢察官提起公訴（96年度偵字第
1203 號） ，本院判決如下：
    主  文
乙○○傷害人之身體，處有期徒刑壹年肆月，減為有期徒刑捌月
。
    事  實
一、乙○○於民國（下同）95年7 月19日15時45分許，在丙○○
    台北縣鶯歌鎮○○路31巷16弄3 號住處內，因購車貸款乙事
    ，與丙○○子甲○○發生爭執，竟基於普通傷害之犯意，自
    其車上拿出丙○○所有木柄長約50公分、刀刃長約30公分之
    鐮刀乙支，先後砍向甲○○、丙○○2 人之手部，致甲○○
    因之受有左手肘開放性骨折之傷害，丙○○則因之受有右手
    肘深裂傷併長短深腕肌腱及肌肉斷裂之傷害。嗣因丙○○、
    甲○○2 人趁機跑出上址外呼救，乙○○見狀始行逃逸離去
    上開現場。
二、案經丙○○、甲○○2 人訴由臺北縣政府警察局三峽分局報
    請臺灣板橋地方法院檢察署檢察官偵查起訴。
    理  由
一、訊據被告乙○○固坦承於上開時地曾因購車貸款乙事，與告
    訴人甲○○發生爭執、打架，惟矢口否認上開犯行，辯稱：
    伊當天事前有喝酒，酒後發生爭執、打架，伊已不知道有無
    拿鐮刀砍傷丙○○、甲○○2 人云云。經查：被告於上開時
    地因上開購車貸款乙事，與告訴人甲○○發生爭執，後再持
    上開鐮刀砍向告訴人甲○○、丙○○2 人，致其等2 人分別
    受有上述傷害等情，業據告訴人甲○○、丙○○2 人指訴綦
    詳，且被告於本院準備程序時亦坦承於上開時地確曾因上開
    購車貸款乙事與告訴人甲○○發生爭執、打架乙節（見本院
    卷96年7 月17日準備程序筆錄第2 頁），並有告訴人甲○○
    、丙○○2 人所提出之診斷證明書各乙紙，在卷可稽，足證
    被告於上開時地與告訴人甲○○發生爭執後，確有持上開鐮
    刀砍傷告訴人甲○○、丙○○2 人屬實。雖被告於本院審理
    時辯稱其因當時已喝酒醉，已不知道其是否有持上開鐮刀砍
    傷告訴人甲○○、丙○○2 人云云，惟告訴人甲○○就被告
    於上開時地所持砍傷之兇器外型、長度等，業於警詢中指認
    在卷，此有指認圖乙紙（見96年度偵字第2260號偵查卷第17
    頁）可稽，而被告於本院審理時亦供稱告訴人丙○○案發前
    曾拿上開鐮刀給他用過等語（見本院卷96年9 月4 日審判筆
    錄第5 、6 頁）明確，且衡諸告訴人甲○○、丙○○2 人所
    受上述傷害之情節以觀，被告當時所持用之兇器若非具有相
    當重量及利刃之兇器，應無各致告訴人甲○○、丙○○2 人
    分別因之受有左手肘骨折及右手肘深裂傷併肌腱、肌肉斷裂
    之傷害，而核與告訴人甲○○上開指訴之詞及其指認圖相符
    ，是告訴人甲○○指認被告當時所持用之兇器，係上開鐮刀
    乙節，足堪認定。被告上開所辯，顯係事後卸責之詞，不足
    採信。被告上開犯行已臻明確，應予依法論科。
二、核被告所為，係犯刑法第277 條第1 項之傷害罪。公訴人以
    被告當時係有持上開鐮刀砍向告訴人丙○○頸部乙刀，而遭
    告訴人甲○○伸手擋下所為，係犯刑法第271 條第2 項、第
    1 項之殺人未遂罪嫌云云，惟公訴人此部分所訴，無非係以
    告訴人甲○○個人於警詢及偵查中之單一指訴，為其僅有之
    論據，然公訴人此部分所訴，不僅業據被告於本院審理時堅
    決否認在卷，且告訴人丙○○於警詢及偵查中亦供稱因當時
    係背對著被告，而不知被告係持上開鐮刀砍向其何處等語（
    見96年度偵字第2260號偵查卷第7 、36頁）在卷，且核諸告
    訴人丙○○所受上述傷害之部位以觀，亦均屬右手肘處之傷
    害，而未見有頸部等攸關生命重要部位之傷害，是本件僅憑
    身為本件直接被害人兼告訴人丙○○子之甲○○個人上開單
    一供述之詞，自仍不足逕為不利被告認定之依據，至為灼然
    ，是公訴人此部分所認，容有未合，應依刑事訴訟法第300
    條之規定，變更公訴人原起訴所引應適用之法條，合先敘明
    。被告以一行為而同時傷害告訴人甲○○、丙○○2 人，有
    一行為而觸犯數罪名之想像競合關係，為想像競合犯，應依
    刑事訴訟法第55條之規定，從一重處斷。爰審酌被告僅因上
    開購車貸款乙事與告訴人甲○○發生爭執、打架，竟持上開
    具相當長度及重量之鐮刀乙支，先後砍向告訴人甲○○、丙○○，致其等2 人分別因之受有上述之傷害，已損及告訴人
    甲○○、丙○○之權益及被告犯罪後之態度等一切情狀，量
    處如主文所示之刑，再減其宣告刑，以資儆懲。至於上開鐮
    刀乙支，雖係被告供上開犯罪所用之物，惟因屬告訴人丙○○所有者，自不得對之宣告沒收，附此敘明。
據上論斷，應依刑事訴訟法第299 條第1 項前段、第300 條，刑
法第277 條第1 項、第55條，刑法施行法第1 條之1 第1 項、第
2 項前段，中華民國九十六年罪犯減刑條例第2 條第1 項第3 款
、第7 條，判決如主文。
本案經檢察官楊展庚到庭執行職務。
中　　華　　民　　國　　96　　年　　10　　月　　4 　　日
                刑事第十二庭  審判長法　官  戴嘉清
                                    法  官  陳信旗
                                    法  官  林晏鵬
以上正本證明與原本無異
如不服本判決應於送達後10日內向本院提出上訴狀
                                    書記官　陳映孜
中　　華　　民　　國　　96　　年　　10　　月　　4 　　日
附錄法條：刑法第277條
中華民國刑法第277條
（普通傷害罪）
傷害人之身體或健康者，處 3 年以下有期徒刑、拘役或 1 千元
以下罰金。
犯前項之罪因而致人於死者，處無期徒刑或 7 年以上有期徒刑；
致重傷者，處3年以上10年以下有期徒刑。
